臺灣臺北地方法院刑事判決
110年度審訴字第1198號
公  訴  人  臺灣臺北地方檢察署檢察官
被      告  趙志浩



上列被告因傷害案件，經檢察官提起公訴（110年度偵字第14616
號），本院判決如下：
    主  文
本件公訴不受理。
    理  由
一、公訴意旨如附件起訴書所載。
二、按告訴乃論之罪，告訴人於第一審辯論終結前，得撤回其告
    訴，又告訴經撤回者，應諭知不受理之判決，刑事訴訟法第
    238條第1項、第303條第3款分別定有明文。又不受理之判決
     ，得不經言詞辯論為之，亦為同法第307條所明定。
三、經查，本案被告趙志浩所犯刑法第277條第1項之傷害罪嫌，
    依同法第287條前段之規定，須告訴乃論。茲告訴人涂兆淞
    已撤回告訴，此有刑事撤回告訴狀在卷可參（見本院卷第10
    9頁），爰不經言詞辯論，逕為諭知不受理之判決。
據上論斷，應依刑事訴訟法第303條第3款、第307條，判決如主
文。
中　　華　　民　　國　　110 　年　　11　　月　　16　　日
　　　　　　　　　刑事第二十二庭  審判長法　官  莊書雯
                      　　　　　　　　　法  官  廖棣儀
                      　　　　　　　　　法  官  葉詩佳
上正本證明與原本無異。 
如不服本判決應於收受送達後20日內向本院提出上訴書狀，並應
敘述具體理由；其未敘述上訴理由者，應於上訴期間屆滿後20日
內向本院補提理由書（均須按他造當事人之人數附繕本）「切勿
逕送上級法院」。告訴人或被害人如對於本判決不服者，應具備
理由請求檢察官上訴，其上訴期間之計算係以檢察官收受判決正
本之日期為準。 因疫情而遲誤不變期間，得向法院聲請回復原
狀。
                                        書記官  巫佳蒨 
中　　華　　民　　國　　110 　年　　11　　月　　16　　日
附件：
臺灣臺北地方檢察署檢察官起訴書
                                    110年度偵字第14616號
　　被　　　告　趙志浩　男　25歲（民國00年00月0日生）
　　　　　　　　　　　　住新北市○○區○○○路0段000巷0
　　　　　　　　　　　　　號3樓
　　　　　　　　　　　　國民身分證統一編號：Z000000000號
上列被告因傷害案件，已經偵查終結，認應提起公訴，茲將犯罪
事實及證據並所犯法條分敘如下：
　　　　犯罪事實
一、趙志浩於民國109年11月25日3時許，在臺北市○○區○○○路000
    號對面的公園，因酒後與涂兆淞發生爭執，心生不滿，竟基
    於傷害之犯意，徒手毆打涂兆淞，使涂兆淞受有左側眼球及
    眼眶組織鈍傷、左側眼結膜出血、右側眼瞼上方擦傷等傷害
    。
二、案經涂兆淞訴請臺北市政府警察局中山分局報告偵辦。
　　　　證據並所犯法條
一、上揭犯罪事實，業據被告趙志浩於警詢時坦承不諱，核與證
    人即告訴人涂兆淞於警詢時之證述情節大致相符，並有臺北
    醫學大學附設醫院診斷證明書1份在卷可稽，足認被告之任
    意性自白核與事實相符，其犯嫌應堪認定。
二、核被告趙志浩所為，係犯刑法第277條第1項之傷害罪嫌。
三、依刑事訴訟法第251條第1項提起公訴。
　　此　致
臺灣臺北地方法院
中　　華　　民　　國　 110　　年　　7 　　月　　21　　日
　　　　　　　　　　　　　　　檢　察　官　林  希  鴻
本件正本證明與原本無異
中　　華　　民　　國　 110　　年　　8 　　月　　12　　日
                              書  記  官  吳  婉  禎
附錄本案所犯法條全文  
中華民國刑法第277條
傷害人之身體或健康者，處 5 年以下有期徒刑、拘役或 50 萬
元以下罰金。
犯前項之罪，因而致人於死者，處無期徒刑或 7 年以上有期徒
刑；致重傷者，處 3 年以上 10 年以下有期徒刑。